# 合并抵消

提问人：tancw974532 时间：2023-05-03 16:18:
老师，请问下，如果在同一集团下，A跟B都是集团的全资子公司，A子公司对外招标一个工程项目，由甲施工单位（不在集团体系内）中标，接着甲施工单位将中标项目的一部分分包给B子公司，那么在集团合并报表下，是否需要B子公司的分包业务收入？

回答人：chenyiwei
理论上需要考虑“甲中标”和“分包给B”这两者之间是否存在关联，例如是否存在指定分包，或者只有B才有能力承接该分包部分。
如果无法获得充分、适当的证据来证明这两者之间是完全独立的，则基于谨慎考虑，建议将B的收入、成本、毛利与A在建工程中的相应成本部分予以抵销处理。